【裁判字號】    89,上訴,2542
【裁判日期】    890614
【裁判案由】    偽造文書等
【裁判全文】
臺灣高等法院刑事判決                  八十九年度上訴字第二五四二號
    上  訴  人
    即  被  告  乙○○
    選任辯護人  張智剛
右上訴人，因偽造文書等案件，不服臺灣板橋地方法院，八十七年度訴字第二一七五
號，中華民國八十九年六月十四日第一審判決（起訴案號：台灣板橋地方法院檢察署
八十六年度偵緝字第八六○號、及併辦案號：八十九年度偵緝字第四二六號），提起
上訴，本院判決如左：
    主      文
上訴駁回。
    事實及理由
一、本案經本院審理結果，認原審援引刑法二十八條、第五十六條、第三百三十九條
    第一項、第五十五條，罰金罰鍰提高標準條例第一條前段之規定，論以乙○○共
    同連續意圖為自己不法之所有，以詐術使人將本人之物交付，量處有期徒刑二年
    二月。被訴偽造標單部分，不成立行使偽造私文書罪，依法不另為無罪之諭知。
    認事用法，均無違誤，量刑亦為妥適，應予維持，並引用原審判決記載之事實、
    證據及理由（如附件，原審判決事實及理由欄所載共犯楊焜偉，原補正案發後於
    八十六年九月六日死亡，又事實欄所述乙○○、楊焜偉早已逃逸，不知去向，應
    再補充乙○○於八十六年十月七日偵查中通緝到案）。
二、訊據上訴人即被告乙○○否認冒標詐欺犯行，經查被告如何與楊焜偉共同冒標（
    無標單）詐取會款，原判決論述甚詳，且被告亦坦承擔任會首，收取會款，倒會
    後與同居人楊焜偉一起逃逸，迄今未能與告訴人或其他會員解決所倒會款，亦查
    無楊焜偉匯款至被告所指許阿、甲○○、丙○○之帳戶，有花蓮市農會9.19.
    花市農信字第八九○五○八號函、台灣中小企業銀行板橋分行函（欠文號）、板
    橋郵局9.00000000－00三號函、板信商業銀行華江分行9.板
    信華江字第一○八號函附卷可憑，復經證人即會員丙○○於本院調查中結證在卷
    ，則被告空言否認詐欺，乃卸責之詞，不足採信。
三、被告上訴意旨否認詐欺犯行及因身體不好，請求減輕其刑，給予自新機會云云，
    指摘原判決不當，求予撤銷改判。經核非有理由，應予駁回。
據上論斷，應依刑事訴訟法第三百六十八條、第三百七十三條，判決如主文。
本案經檢察官洪威華到庭執行職務。
中    華    民    國    八十九    年    十一        月     十四         日
                          臺灣高等法院刑事第四庭
                              審判長法  官  蔡  永  昌
                                    法  官  徐  昌  錦
                                    法  官  許  宗  和
右正本證明與原本無異。
檢察官如不服本判決應於收受送達後十日內向本院提出上訴書狀，其未敘述上訴之理
由者並得於提起上訴後十日內向本院補提理由書（均須按他造當事人之人數附繕本）
。
被告不得上訴。
                                    書記官  游  桂  
中    華    民    國    八十九    年     十一       月     十五         日
附錄：本案論罪科刑法條全文
刑法第三百三十九條第一項
意圖為自己或第三人不法之所有，以詐術使人將本人或第三人之物交付者，處五年以
下有期徒刑、拘役或科或併科一千元以下罰金。


司法院資訊處製作；財團法人民間司法改革基金會備份。
